# 请教陈版主，关于分期认购的集合信托如何核算的问题

提问人：花nicole 时间：2020-06-06 12:33:07
背景信息：
公司分 3 期认购了一个集合信托计划。
第 1 期，我方认购1,000万，别的投资方出资50,000万。
第 2 期，我方独立认购28,000万；
第 3 期，我方独立认购20,000万；
信托底层资产：对个人的贷款。
关于信托计划的补充信息：
根据集合信托计划约定，各期信托财产独立核算及运作，单期信托财产的损失或收益不会影响其他期财产的损失或收益。
信托计划中关于底层资产中个人贷款违约的情况购买了保险，对本金及利息的回收进行全额的保障。
各期认购书为标准文本，有约定一个基准收益率。在底层资产运作及保险正常理赔的情况下，我们的最高收益率为基准收益率。
我们的初步判断及问题：
1.对于第 2 期及第 3 期，相当于公司100%持有单期信托财产，但是考虑到信托财产本身的风险已经转移给保险公司，是否不存在控制和并表的概念。
2.如果不存在并表的概念，公司单独核算，按照新金融准则来分类的话，该资产由于底层资产不确定未来本金及利息归还的时间(因为底层资产有可能会提前还款,以及保险理赔时间存在不确定性)，我们认为不符合合同现金流特征，可以分类为FVTPL科目核算。
请陈版和各位大神指教。

回答人：chenyiwei
1 、虽然投保信用保险，但不影响本企业作为信托的唯一受益人对该两期信托具有控制权的判断，应将该两期信托纳入合并报表范围。在合并报表层面需完整反映底层资产的收回、计息和减值等情况。
2 、对该项信托投资的分类，请参考新CAS 22应用指南中关于“合同挂钩工具”现金流量特征分析的讨论。

提问人：花nicole 时间：2020-06-08 14:55:00
谢谢陈版回复。
设立信托的机构委托了一家融担公司担任信托计划的管理服务商，请签订了委托管理协议。根据委托管理协议，在信托计划下，融担公司推荐借款人给信托公司，如果借款人符合信托设定风险标准，则可以放款。
融担公司为借款人提供本金+利息+罚息的1%的保证担保；
保险公司为借款人提供保证保险，保险金额为逾期本金+利息+罚息的100%，其中1%为绝对免赔额。
融担公司的管理服务费为各期信托单位终止时，各期信托单位财产扣除各期信托单位费用及负债并支付各期受益人信托利益后的各期信托财产余额。信托收益为认购时约定的基准收益率。
从委托管理协议来看，相关的额外的风险和报酬均由融担公司承担。投资人实际是享有固定回报的，不享有可变回报，是否不符合控制的定义呢？

回答人：chenyiwei
引入融资性担保机构的安排类似于投保，对结构化主体的控制权没有影响。是独立的一个保险合同。